# 请教版主，合并报表问题？

提问人：huaawei0917 时间：2015-12-14 16:36:17
集团公司A，控制BCD三家公司，B为１００％全资子公司，C为控股２５％（实际控制），D为控股５１％，B公司１００％全资子公司E，问E是否可以通过协议控制C公司与D公司的控制权（不进行资产划转），从而可以将C公司和D公司的报表合并到E公司？

回答人：chenyiwei
这样做的目的何在？为何不能通过股权转让实现？为了增加E的发债额度？

提问人：huaawei0917 时间：2015-12-14 22:34:17
E公司下属还有两个子公司，想把E公司做成集团公司，对外融资，所以想将报表合进来，股权转让因为A是国有公司，做股权转让不是那么容易，不好审批。 是否可以通过协议控制C公司及D公司，将其报表合并，这样怎么操作，请教陈版，能否指教具体操作方面的问题。因为我看到您原来的贴子，这样可以做。下面是您以前对别人问题的回复： 因为没有股权投资关系，所以基本原则是：
1 、资产、负债、损益是相同项目相加，涉及内部往来和内部交易的按常规方法抵销。 2 、被控制方的权益类项目，应区分归属承包方、托管方的权益份额和归属其他方（如该企业的原股东）的权益份额。归属承包方、托管方的权益份额增加到承包方、托管方合并财务报表的相应项目中；归属其他人的权益视情况列报为少数股东权益或负债。

回答人：chenyiwei
协议控制在理论上可行，但实际操作中问题较多。一般情况下还是尽可能通过股权关系建立传统的母子公司关系，避免滥用协议控制。如果确有需要的，请咨询你公司的审计机构或财务咨询机构。